【裁判字號】    98,上易,743
【裁判日期】    980611
【裁判案由】    傷害
【裁判全文】
臺灣高等法院臺中分院刑事判決         98年度上易字第743號
上  訴  人
即  被  告  丁○○
上  訴  人
即  被  告  乙○○
上列上訴人因傷害案件，不服臺灣彰化地方法院98年度易字第25
6號中華民國98年3月30日第一審判決（起訴案號：臺灣彰化地方
法院檢察署98年度偵字第377號），提起上訴，本院判決如下：
    主  文
上訴駁回。
    事  實
一、丁○○、乙○○係夫妻，因渠等所有之彰化縣溪州鄉○○村
    ○○村○○段733-4 及733-5 地號土地經法院查封拍賣，並
    由甲○○之妻所拍定，因而對甲○○心生怨言。於民國97年
    12月19日上午10時許，在前開土地上，丁○○看見甲○○前
    來鑑界土地，遂以甲○○擅自行走渠等所搭建灌溉溝渠上之
    水泥橋為由，與甲○○起口角爭執，萌生傷害人身體之犯意
    ，徒手毆打甲○○之頭部、頸部及上半身，並使甲○○跌倒
    ，致甲○○受有左臉、頸部、前腹及上背等處挫傷疼痛，而
    乙○○見狀亦萌生傷害人之身體之犯意，用右腳踹甲○○左
    膝蓋，致甲○○受有左膝蓋挫傷等傷害。
二、案經甲○○訴由彰化縣警察局北斗分局報告臺灣彰化地方法
    院檢察署檢察官偵查起訴。
    理  由
一、按被告以外之人（包括證人、告訴人、被害人及共同被告等
    ）於審判外之陳述雖不符刑事訴訟法第159條之1至之4等4條
    之規定，而經當事人於審判程序同意作為證據，法院審酌該
    言詞陳述或書面陳述作成時之情況，認為適當者，亦得為證
    據；當事人、代理人或辯護人於法院調查證據時，知有刑事
    訴訟法第159條第1項不得為證據之情形，而未於言詞辯論終
    結前聲明異議者，視為有前項之同意，刑事訴訟法第 159條
    之 5定有明文。立法意旨在於傳聞證據未經當事人之反對詰
    問予以核實，原則上先予排除。惟若當事人已放棄反對詰問
    權，於審判程序中表明同意該等傳聞證據可作為證據；或於
    言詞辯論終結前未聲明異議，基於尊重當事人對傳聞證據之
    處分權，及證據資料愈豐富，愈有助於真實發見之理念，且
    強化言詞辯論主義，使訴訟程序得以順暢進行，上開傳聞證
    據亦均具有證據能力。本案全部卷證所涵括之供述證據及非
    供述證據，本院審理時予以提示並告以要旨，各經檢察官及
    被告等人表示意見，當事人已知上述筆錄乃傳聞證據，均未
    於言詞辯論終結前對該等證據內容異議，本院審酌上開證據
    作成時，並無人情施壓或干擾，亦無不當取供之情形，認為
    以之作為本案之證據亦屬適當，是該等證據自均具有證據能
    力。
二、訊據上訴人即被告（下稱被告）丁○○及乙○○均矢口否認
    有何傷害犯行，丁○○辯稱：伊僅與告訴人甲○○發生拉址
    ，沒有毆打告訴人云云，而乙○○則辯稱：伊僅是勸架而用
    腳去擋告訴人，並沒有踹告訴人云云。惟查，被告丁○○於
    上開時、地，揮拳攻擊告訴人頭部及上半身體，並致告訴人
    跌倒在地，之後，被告乙○○再用右腳踹告訴人左膝蓋等情
    ，業據證人即告訴人甲○○於警偵訊及原審審理時證述綦詳
    ，復有97年12月19日案發當日合濟診所診斷證明書 1張在卷
    可參，倘無傷害情事，衡情告訴人當無甘冒偽證罪責，無端
    設詞誣陷被告 2人之理。再觀卷附告訴人當日案發後拍攝之
    照片所示，告訴人左臉部及左上臂等處確實呈現紅腫現象，
    且身著之上衣及長褲之背部亦均沾滿泥土之情形，更見告訴
    人之指述並非空口，當屬有據，相較被告 2人上述辯詞，非
    無避重就輕之意，委無足採。至證人戊○○於原審審理時證
    稱：伊在後面看界址，看到甲○○和丁○○時，他們二人已
    經抱在地上，伊就上前拉開他們，當時伊忙著要分開他們 2
    人，沒有看到乙○○有作什麼動作等語，因證人戊○○未即
    時目睹被告丁○○、乙○○傷害告訴人之過程，自無法採為
    有利於被告2人之認定，併此敘明。本件被告2人傷害犯行均
    洵堪認定，應依法論科。
三、核被告丁○○、乙○○2人所為，均係犯刑法第 277條第1項
    之傷害罪。原審審理結果，認被告 2人犯上開之罪，適用刑
    法第277條第1項、第41條第1項前段等規定，並審酌被告2人
    犯罪之動機、目的、方法及手段，均未有犯罪記錄，品行尚
    稱良好，有臺灣高等法院被告前案紀錄表在卷可參，但卻不
    知睦鄰之道，僅為細故而攻擊告訴人成傷，實有可議，另審
    酌其行為所生之危害、參與程度、智識程度及否認犯行等一
    切情狀，分別量處拘役30日、20日，並均諭知易科罰金之折
    算標準。經核原審判決上開認事用法並無違誤，量刑亦稱妥
    適。被告 2人上訴意旨否認犯行，並無理由，其等上訴應予
    駁回。
據上論結，應依刑事訴訟法第368條，判決如主文。
本案經檢察官丙○○到庭執行職務。
中    華    民    國    98    年    6     月    11    日
          刑事第八庭    審判長法  官  羅  得  村
                              法  官  劉  榮  服
                              法  官  張  靜  琪
上列正本證明與原本無異。
不得上訴。
                              書記官  陳  俞  豪
中    華    民    國    98    年    6     月    11    日
附錄論罪科刑法條全文：
中華民國刑法第277條
（普通傷害罪）
傷害人之身體或健康者，處 3 年以下有期徒刑、拘役或 1 千元
以下罰金。
犯前項之罪因而致人於死者，處無期徒刑或 7 年以上有期徒刑；
致重傷者，處 3 年以上 10 年以下有期徒刑。


司法院資訊處製作；財團法人民間司法改革基金會備份。
